臺灣高等法院高雄分院刑事判決　　　　94年度上訴字第1687號
上　訴　人
即　被　告　甲○○○
　　　　　　　　　　　（另案於臺灣屏東戒治所戒治中）
上列上訴人因違反毒品危害防制條例案件，不服臺灣高雄地方法
院94年度訴字第3065號中華民國94年9 月30日第一審判決（聲請
簡易判決處刑案號：臺灣高雄地方法院檢察署94年度偵緝字第15
82號，原審認不宜以簡易判決處刑，改依通常程序處理），提起
上訴，本院判決如下：
     主  文
上訴駁回。
     事  實
一、甲○○○於民國91年間，曾因公共危險案件，經原審判處有
    期徒刑3 月確定，並於92年5 月2 日易科罰金執行完畢。仍
    不知悔改，明知甲基安非他命為毒品危害防制條例所管制之
    第二級毒品，非經主管機關許可不得轉讓，竟基於轉讓甲基
    安非他命之概括犯意，連續自於93年11月中旬某日起至94年
    4 月9 日下午8 時許止（原判決誤為同年月10日止），在高
    雄市鹽埕區○○○路10號3 樓等地，無償轉讓甲基安非他命
    多次予吳雅云施用，大約每半個月轉讓1 次。嗣於94年4 月
    10 日14 時50分許，為警在上開地點查獲，並扣得與本件無
    關之第一級毒品海洛因5 包、電子磅秤1 台、安非他命吸食
    器1 組及空夾鏈袋1 批等物品。
二、案經高雄市政府警察局鹽埕分局移送臺灣高雄地方法院檢察
    署檢察官偵查起訴。
    理  由
壹、程序方面：
一、
（一）按被告以外之人（包括證人、鑑定人、告訴人、被害人及
      共同被告等）於審判外之陳述雖不符刑事訴訟法第159 條
      之1 至之4 等四條之規定，而經當事人於審判程序同意作
      為證據，法院審酌該言詞陳述或書面陳述作成時之情況，
      認為適當者，亦得為證據；當事人、代理人或辯護人於法
      院調查證據時，知有刑事訴訟法第159 條第1 項不得為證
      據之情形，而未於言詞辯論終結前聲明異議者，視為有前
      項之同意，同法第159 條之5 定有明文。立法意旨在於傳
      聞證據未經當事人之反對詰問予以核實，原則上先予排除
      。惟若當事人已放棄反對詰問權，於審判程序中表明同意
      該等傳聞證據可作為證據；或於言詞辯論終結前未聲明異
      議，基於尊重當事人對傳聞證據之處分權，及證據資料愈
      豐富，愈有助於真實發見之理念，且強化言詞辯論主義，
      使訴訟程序得以順暢進行，上開傳聞證據亦均具有證據能
      力。
（二）本件證人吳雅云於警詢中所為之陳述，其性質雖屬傳聞證
      據，惟其未再於法院審理中為陳述，且查無符合同法第15
      9 條之1 至之4 等前四條之情形，其等所為之上開警詢筆
      錄內容，業經本院審理時予以提示並告以要旨，且各經檢
      察官及被告等人表示意見。當事人已知上述筆錄乃傳聞證
      據，且均未於言詞辯論終結前對該等筆錄內容異議，依上
      開規定，其於警詢中之證言已擬制其具有證據能力，本院
      審酌上開筆錄作成時，較無人情施壓或干擾，亦無不當取
      供之情形，認為以之作為本案之證據亦屬適當，是其於警
      詢中之證言自具有證據能力。
二、
（一）按被告以外之人於偵查中向檢察官所為陳述，除顯有不可
      信之情況者外，得為證據，同法第159 條之1 第2 項定有
      明文。偵查中對被告以外之人（包括證人、鑑定人、告訴
      人、被害人及共同被告等）所為之偵查筆錄，或被告以外
      之人向檢察官所提之書面陳述，性質上均屬傳聞證據。惟
      現階段刑事訴訟法規定檢察官代表國家偵查犯罪、實施公
      訴，依法其有訊問被告、證人及鑑定人之權，證人、鑑定
      人且須具結，而實務運作時，檢察官偵查中向被告以外之
      人所取得之陳述，原則上均能遵守法律規定，不致違法取
      供，其可信度極高，職是，被告以外之人前於偵查中已具
      結而為證述，除反對該項供述得具有證據能力之一方，已
      釋明「顯有不可信之情況」之理由外，不宜以該證人未能
      於審判中接受他造之反對詰問為由，即遽指該證人於偵查
      中之陳述不具證據能力。
（二）本件證人吳雅云於檢察官偵查中所為之陳述，其未曾提及
      檢察官在偵查時有不法取供之情形，反對該項供述得具有
      證據能力之被告，亦未釋明上開供述有顯不可信之情況，
      依上說明，其於偵查中之證言自均具有證據能力。
貳、實體方面：
一、本件上訴人即被告甲○○○（下稱被告）對於上開時地無償
    轉讓第二級毒品甲基安非他命予吳雅云施用之事實，業據其
    於警詢、檢察官偵查中及原審審理時坦承不諱，核與一起被
    查獲之證人即其女友吳雅云於警詢中及檢察官偵查時證稱：
    被告每次都拿1 包夾鏈袋裝的安非他命供我吸食，正確重量
    我不清楚，最後一次是昨（9）日 晚間20時左右，在被告租
    屋處給我；被告吸什麼，我就跟著吸，沒有向我收過錢等情
    相符（見警卷第4 頁背面、偵緝卷第18至19頁），參諸證人
    吳雅云係被告之女友，雙方並無嫌隙，應無誣指被告之必要
    ，其證言應堪信為真實，況該證人於94年4 月10日為警查獲
    時所採集之尿液經送高雄醫學大學附設中和紀念醫院鑑驗結
    果，確係第二級毒品甲基安非他命陽性反應，有該院94年5
    月2 日編號00000000號檢驗報告在卷可佐（見原審卷第35頁
    ），事證已臻明確。被告於本院審理時翻異前詞，辯稱：否
    認犯罪，我們是一起買回來，一起施用云云，核係事後卸責
    之詞，尚難採信。被告確有轉讓第二級毒品甲基安非他命之
    犯行，洵堪認定。
二、按甲基安非他命係毒品危害防制條例第2 條第2 項第2 款所
    稱之第二級毒品。核被告無償轉讓甲基安非他命之行為，係
    犯該條例第8 條第2 項轉讓第二級毒品罪。被告持有甲基安
    非他命後，進而轉讓他人施用，其持有之低度行為應為轉讓
    之高度行為所吸收，不另論罪。被告多次轉讓毒品行為時間
    密接、所犯犯罪構成要件相同，顯係基於概括犯意為之，應
    依連續犯之規定論以一罪，並加重其刑。又無證據證明被告
    轉讓之甲基安非他命數量有達淨重10公克以上乙情，自無適
    用同條例第8 條第6 項規定加重其刑之餘地。又被告曾於91
    年間因公共危險案件，經法院判處有期徒刑3 月確定，於92
    年5 月2 日易科罰金執行完畢，有台灣高等法院被告前案紀
    錄表1 份附卷可稽，其於執行完畢後5 年內，再犯本件有期
    徒刑以上之罪，為累犯，應依刑法第47條之規定加重其刑，
    並遞加重之。
三、原審認被告罪證明確，因而適用毒品危害防制條例第8 條第
    2 項，刑法第11條前段、第56條，第47條之規定，併審酌被
    告轉讓甲基安非他命供他人施用，所為戕害他人健康至鉅，
    惟念其犯後已坦承犯行，轉讓之數量不多，情節尚輕等其他
    一切情狀，量處有期徒刑8 月，核其認事用法，核無不合，
    量刑亦屬允當。被告上訴意旨否認犯罪，指摘原判決不當，
    並無理由，應予駁回。
四、據上論斷，應依刑事訴訟法第368條，判決如主文。
本案經檢察官陳新慶到庭執行職務。
中　　華　　民　　國　　94　　年　　12　　月　　9　　日
            刑事第五庭  審判長法  官  曾永宗
                              法  官  任森銓
                              法  官  陳明富
以上正本證明與原本無異。
如不服本判決應於收受本判決後10日內向本院提出上訴書狀，其
未敘述上訴理由者，並得於提起上訴後10日內向本院補提理由書
狀（均須按他造當事人之人數附繕本）「切勿逕送上級法院」。
中　　華　　民　　國　　94　　年　　12　　月　　9　　日
                              書記官  魏文常
附錄本判決論罪科刑法條：
毒品危害防制條例第8 條：
轉讓第二級毒品者，處6 月以上5 年以下有期徒刑，得併科新臺
幣70萬元以下罰金。
